【裁判字號】    98,中簡上,677
【裁判日期】    980826
【裁判案由】    傷害
【裁判全文】
臺灣臺中地方法院刑事判決  98年度中簡上字第677號
上  訴  人
即被    告  丙○○
上列上訴人即被告因傷害案件，不服本院臺中簡易庭97年度中簡
字第1755號，中華民國98年5月27日第一審判決（聲請簡易判決
處刑案號：97年度偵字第11025號），提起上訴，本院判決如下
：
    主    文
上訴駁回。
    犯 罪 事 實 及 理 由
一、本案經本院審理結果，認第一審簡易判決認事用法及量刑均
    無不當，應予維持，並引用第一審判決書記載之事實、證據
    及理由（如附件）。
二、上訴人即被告上訴意旨略以：（一）本件被告丙○○係遭乙○○持刀刺傷，受傷頗重。被告並未毆打乙○○，原審認被
    告毆打乙○○，採證顯有違反證據法則。（二）本件係告訴
    人先行毆打被告，被告不得已閃避，縱不構成正當防衛要件
    ，基於衡平原則，原審處刑拘役40日，有嫌過重。為此提出
    上訴等語。經查：
（一）被告丙○○雖辯稱其並未毆打告訴人乙○○云云，惟被告
      於偵查中業已供承：伊有於該時、地與乙○○發生互毆，
      因為乙○○叫伊遊覽車，又常常臨時退車，伊打電話問他
      ，乙○○就罵三字經，事隔十幾天，之後在該時、地，伊
      質問前面的事，乙○○就動手打伊，伊就還手，當時很混
      亂，不知打到乙○○那裡，伊沒有拿刀子等語（參見臺灣
      臺中地方法院檢察署97年度他字第1769號卷第7頁、第8頁
      筆錄），核與告訴人乙○○指訴：被告有動手毆打伊等語
      相符，並有烏日澄清醫院出具告訴人乙○○之驗傷診斷書
      1份（附於同他字卷第3頁）。被告審理中雖聲請傳訊證人
      甲○○用以證明原審判決犯罪事實欄所載時間、地點伊並
      未毆打告訴人乙○○一情，惟經證人甲○○到庭係證述：
      於96年11月4號下午1點許，在高雄縣內門八卦祖師爺廟前
      ，伊當時人在第一部遊覽車上面，而被告丙○○是開第二
      輛遊覽車，當時伊在車上清理遊覽車的垃圾，有聽到下面
      在吵架，是被告丙○○，跟告訴人乙○○在吵架，伊不知
      道他們為什麼吵架，因為他們吵架的時候伊在車上，等到
      他們吵架完了以後伊才下車，所以不知道他們吵架的內容
      ，只是有聽到聲音而已，伊下車後，因他們沒有再吵了，
      就忙別的事，伊並沒有看到他們如何拉扯，是事後有看到
      被告受傷，告訴人有無受傷，伊不知道等語（參見本院卷
      第34頁至35頁筆錄），可徵，證人甲○○並沒有見到被告
      與告訴人發生爭吵之過程甚明，其證詞自不足為有利被告
      之認定。則被告上訴意旨辯稱：伊並未毆打告訴人乙○○
      云云，應屬事後卸責之詞，不足憑採。
（二）又按量刑之輕重，係事實審法院得依職權自由裁量之事項
      ，茍已斟酌刑法第57條各款所列情狀而未逾越法定刑度，
      則不得遽指為違法；又刑罰之量定屬法院自由裁量之職權
      行使，但仍應審酌刑法第57條所列各款事由及一切情狀，
      為酌量輕重之標準，並非漫無限制，在同一犯罪事實與情
      節，如別無其他加重或減輕之原因，下級法院量定之刑，
      亦無過重或失輕之不當情形，則上級法院對於下級法院之
      職權行使，原則上應予尊重（最高法院72年臺上字第6696
      號判例、75年臺上字第7033號判例意旨參照）。本件被告
      丙○○所犯之刑法第277條第1項之傷害罪，法定刑為3年
      以下有期徒刑之罪，且原審已敘明認定被告丙○○以正當
      防衛置辯無足憑取之理由，再審酌刑法第57條各款所列情
      狀，量處拘役40日，並諭知易科罰金之折算標準，並未逾
      越法律所規定之範圍，亦未逾越客觀上之適當性、相當性
      及必要性之比例原則，核屬妥適，依上開實務見解，本院
      自當予以尊重。
三、綜上所述，原審認事用法既無不當，且量刑亦屬妥適，檢察
    官以前詞指摘原判決不當，其上訴為無理由，應予駁回。
據上論斷，應依刑事訴訟法第455條之1第1項、第3項、第373 條
、第368條，判決如主文。
 本案經檢察官丁○○到庭執行職務。
中    華    民    國    98    年    8     月   26    日
                  刑事第八庭  審判長法  官  黃家慧
                                    法  官  黃炫中
                                    法  官  黃賢婷
以上正本證明與原本無異。
不得上訴。
                                    書記官  江美琪
中    華    民    國    98    年    8     月   26    日


司法院資訊處製作；財團法人民間司法改革基金會備份。
